臺灣新北地方法院民事裁定
111年度亡字第40號
聲  請  人  臺灣新北地方檢察署檢察官（御股）
          
上列聲請人因聲請宣告廖志剛死亡事件，聲請公示催告，本院裁
定如下：
    主  文
一、准對失蹤人廖志剛（男、民國○年○月○○○日生、身分證統一
    編號：Z○○○○○○○○○號、最後設籍地址：新北市○○區○○路○○○○
    ○號）為宣告死亡之公示催告。
二、該失蹤人應於本公示催告揭示於本院公告處或資訊網路之翌
    日起二個月內向本院陳報現尚生存，如不陳報，本院將宣告
    其為死亡。
三、無論何人，凡知該失蹤人之生死者，均應於上開時日以前，
    將其所知之事實陳報本院。
    理  由
一、按失蹤人失蹤滿7年後，法院得因利害關係人或檢察官之聲
    請，為死亡之宣告；失蹤人為80歲以上者，得於失蹤滿3年
    後，為死亡之宣告，民法第8條第1項、第2項分別定有明文
    。次按法院准許宣告死亡之聲請者，應公示催告；公示催告
    應揭示於法院公告處、資訊網路及其他適當處所；法院認為
    必要時，並得命登載於公報或新聞紙，或用其他方法公告之
    。又前開陳報期間，自揭示之日起，應有6個月以上。失蹤
    人滿百歲者，其陳報期間，得定為自揭示之日起2個月以上
    ，家事事件法第156條第1項至第3項，並準用同法第130條第
    3項至第5項及該項但書分別定有明文。
二、聲請意旨：失蹤人廖志剛係民國0年00月00日出生，於107年
    11月9日經列為失蹤人口予以協尋，係80歲以上之人行方不
    明，迄今已逾3年仍未尋獲，為此聲請准予依法為死亡宣告
    之公示催告等語。
三、聲請人主張之上開事實，業據其提出新北○○○○○○○○110年8月
    24日、111年2月14日函、戶籍謄本、戶籍資料、新北市政府
    警察局永和分局查訪紀錄表、受（處）理失蹤人口案件登記
    表、臺灣新北地方檢察署110年8月30日函、衛生福利部中央
    健康保險署110年8月26日函、個人就醫紀錄查詢、內政部移
    民署110年8月25日函、入出境資料查詢名冊、臺北市殯葬管
    理處110年9月1日函、新北市政府殯葬管理處110年8月27日
    函、新北市永和區公所110年8月25日函等件為憑，經本院審
    核前開文件無訛，並經本院依職權查詢失蹤人之戶籍資料、
    親等關聯、入出境紀錄、前案紀錄、在監在押紀錄、勞健保
    投保紀錄之結果，均查無相關紀錄，此有個人戶籍資料查詢
    結果、戶役政資訊網站查詢-親等關聯（一親等）、臺灣高
    等法院被告前案紀錄表、在監在押全國紀錄表、入出境資訊
    連結作業、健保查詢系統等件附卷可憑，堪信為真實。
四、從而，聲請人為臺灣新北地方檢察署檢察官，且本件失蹤人
    於107年11月9日失蹤，失蹤迄今已滿3年，揆諸首開法條規
    定，聲請人所為聲請核屬正當，應予准許。
五、依家事事件法第156條，裁定如主文。
中    華    民    國   111    年    4     月    28    日
                    家事法庭    法  官  顧仁彧
以上正本證明與原本無異。
如對本裁定抗告須於裁定送達後10日內向本院提出抗告狀，並應
繳納抗告費新臺幣1,000元。
中    華    民    國   111    年    4     月    28    日
                                書記官  黃馨德